【裁判字號】    99,易,1493
【裁判日期】    990830
【裁判案由】    妨害風化
【裁判全文】
臺灣高雄地方法院刑事判決              99年度易字第1493號
公  訴  人  臺灣高雄地方法院檢察署檢察官
被      告  甲○○
上列被告因侵占案件，經檢察官提起公訴（98年度撤緩偵字第13
0 號），被告於準備程序進行中就被訴事實為有罪之陳述，經本
院告知簡式審判程序之旨，並聽取被告與公訴人之意見後，裁定
依簡式審判程序審理，判決如下：
    主  文
甲○○共同犯販賣猥褻影音光碟罪，處拘役伍拾伍日，如易科罰
金，以新臺幣壹仟元折算壹日。扣案之猥褻影音光碟合計伍佰伍
拾捌片，均沒收。
    事  實
一、甲○○於民國96年年底某日起受僱洪士偉（另行偵查），以
    月薪新臺幣（下同）22,000元之代價，擔任址設高雄市三民
    區○○○路167 號「飛航版動漫商行」之店員及名義負責人
    ，吳春霖（另行聲請簡易判決處刑）亦於97年2 月初擔任該
    店店員，3 人明知內容含有男女交媾、口交、性虐待等畫面
    及性器官特寫鏡頭之色情影音光碟片，為無藝術性、醫學性
    或教育性價值之猥褻物品，不得任意散布、販賣或公然陳列
    ，仍共同基於販賣猥褻影音光碟片之單一犯意聯絡，自97年
    2 月初某日起至同年2 月23日止，在上址以每片50元不等之
    價格，販售內容含有男女交媾、口交、性虐待、性器官特寫
    等鏡頭之猥褻光碟片予不特定人牟利；嗣於97年3 月13日下
    午5 時40分許，經警在上址查獲，並扣得片名為「虐待」之
    色情光碟558 片。
二、案經高雄市政府警察局三民第一分局移送臺灣高雄地方法院
    檢察署檢察官偵查起訴。
    理  由
一、按本件被告甲○○所犯，係死刑、無期徒刑、最輕本刑為3
    年以上有期徒刑以外之罪，其於本院審理時就上揭被訴事實
    ，均為有罪之陳述，經本院告知簡式審判程序之旨，並聽取
    被告與公訴人之意見後，認無不得或不宜改依簡式審判程序
    進行之處，爰依刑事訴訟法第273 條之1 第1 項，裁定本件
    改行簡式審判程序，合先敘明。又本件卷內之證據資料，依
    同法第273 條之2 規定，不受同法第159 條第1 項關於傳聞
    法則規定之限制，依法均有證據能力，合先敘明。
二、上揭事實，業據被告甲○○於本院審理中坦承不諱，核與證
    人吳春霖於偵查中證述之情節大致相符，並有營業場所臨檢
    紀錄表、扣押筆錄、扣押物品目錄表各1 份、光碟翻拍照片
    10張在卷足稽，及有猥褻之色情光碟558 片扣案可證，足認
    被告上揭任意性之自白與事實相符，得作為被告有罪之證據
    。從而，本件事證明確，被告犯行洵堪認定，應依法論科。
三、核被告所為，係犯刑法第235 條第1 項之販賣猥褻影音光碟
    罪。被告公然陳列猥褻影音光碟之低度行為，應為販賣猥褻
    影音光碟之高度行為所吸收，不另論罪。又按刑事法若干犯
    罪行為態樣，本質上原具有反覆、延續實行之特徵，立法時
    既予特別歸類，定為犯罪構成要件之行為要素，則行為人基
    於概括之犯意，在密切接近之一定時、地持續實行之複次行
    為，倘依社會通念，於客觀上認為符合一個反覆、延續性之
    行為觀念者，於刑法評價上，即應僅成立一罪。學理上所稱
    「集合犯」之職業性、營業性或收集性等具有重複特質之犯
    罪均屬之（最高法院95年度臺上字第1079號判決意旨參照）
    。本件被告自97年2 月初某日起至同年2 月23日止，所為多
    次販賣內含猥褻影音光碟之行為，係在時空密切情形下反覆
    、持續實行，依社會通念在客觀上具有一個反覆、延續實行
    之特徵，應評價為包括一罪之集合犯，而論以一罪。又被告
    就上開犯行，與吳春霖、洪士偉間有犯意聯絡及行為分擔，
    應論以共同正犯。審酌被告為貪圖小利，從事販賣猥褻影音
    光碟片，扭曲社會大眾正確之性觀念，誤導人民對性行為之
    正確認知，破壞社會善良風俗，所為實不足取，惟念其犯後
    坦承犯行，態度尚可，並斟酌其所販賣之數量、期間，及其
    犯罪動機、目的、生活狀況、智識程度等一切情狀，量處如
    主文所示之刑，並諭知易科罰金之折算標準。至扣案之猥褻
    影音光碟合計558 片，應依刑法第235 條第3 項規定，均宣
    告沒收之。
據上論斷，應依刑事訴訟法第273 條之1 第1 項、第284 條之1
、第299 條第1 項前段，刑法第28條、第235 條第1 項、第3 項
、第41條第1 項前段，刑法施行法第1 條之1 ，判決如主文。
本案經檢察官顏郁山到庭執行職務。
中    華    民    國    99    年    8     月    30    日
                  刑事第五庭    法  官 林裕凱 
以上正本證明與原本無異。
如不服本判決應於收受送達後10日內向本院提出上訴書狀，並應
敘述具體理由；如未敘述上訴理由者，應於上訴期間屆滿後20日
內向本院補提理由書（均須按他造當事人之人數附繕本）「切勿
逕送上級法院」。
中    華    民    國    99    年    8     月    30    日
                                書記官 陳仙宜
附錄所犯法條
中華民國刑法第235條
（散布、販賣猥褻物品及製造持有罪）
散布、播送或販賣猥褻之文字、圖畫、聲音、影像或其他物品，
或公然陳列，或以他法供人觀覽、聽聞者，處 2 年以下有期徒
刑、拘役或科或併科 3 萬元以下罰金。
意圖散布、播送、販賣而製造、持有前項文字、圖畫、聲音、影
像及其附著物或其他物品者，亦同。
前二項之文字、圖畫、聲音或影像之附著物及物品，不問屬於犯
人與否，沒收之。

司法院資訊處製作；財團法人民間司法改革基金會備份。
